【裁判字號】    98,易,1191
【裁判日期】    981231
【裁判案由】    恐嚇等
【裁判全文】
臺灣高雄地方法院刑事判決              98年度易字第1191號
公  訴  人  臺灣高雄地方法院檢察署檢察官
被      告  丁○○
            戊○○
上列被告等因恐嚇等案件，經檢察官提起公訴（98年度調偵字第
449 號），並經本院裁定改依簡式審判程序審理，判決如下：
    主  文
丁○○犯恐嚇危害安全罪，處有期徒刑貳月，如易科罰金，以新
臺幣壹仟元折算壹日；又犯侮辱公務員罪，處拘役伍拾日，如易
科罰金，以新臺幣壹仟元折算壹日。緩刑貳年。
戊○○犯恐嚇危害安全罪，處有期徒刑貳月，如易科罰金，以新
臺幣壹仟元折算壹日。緩刑貳年。
    事  實
一、丁○○及戊○○於民國98年1 月23日19時30分許，在高雄市
    苓雅區○○○路5 號2 樓甲○○所經營「花仙子視聽廣場KT
    V 」之1 號包廂內鬧事並摔破玻璃杯及砸破電視機螢幕（毀
    損部分經甲○○撤回告訴，由檢察官對二人分別為不起訴處
    分確定），經甲○○及員工丙○○前往制止，丁○○及戊○○因而心生不滿，各別基於恐嚇危害安全之犯意，丁○○對
    甲○○及丙○○恫稱：「要叫議員及找很多人來，要你的店
    開不下去」等語；戊○○則對甲○○及丙○○恫稱：「要找
    人來讓你們很難看，不能開店」等語，分別以此加害於甲○○、丙○○身體、財產之事，致使甲○○、丙○○心生畏懼
    ，而危害於安全，並即報警處理。嗣執行巡邏維安職務之公
    務員即高雄市政府警察局苓雅分局福德二路派出所警員尹俊
    翔及鍾詠璿據報至上址1 號包廂現場，丁○○竟另萌生對執
    行職務之公務員侮辱之犯意，以臺語「幹你娘雞巴」當場辱
    罵警員尹俊翔及鍾詠璿，經警員當場逮捕，並查悉上情。
二、案經甲○○訴由高雄市政府警察局苓雅分局報告臺灣高雄地
    方法院檢察署檢察官偵查後起訴。
    理  由
一、查本案被告丁○○、戊○○所犯為死刑、無期徒刑、最輕本
    刑為3 年以上有期徒刑以外之罪，且非高等法院管轄第一審
    之案件，而其於審判程序就前揭被訴事實為有罪之陳述，經
    法官告知簡式審判程序之旨，並聽取當事人之意見後，本院
    認無不得或不宜改依簡式審判程序進行之處，爰依刑事訴訟
    法第273 條之1 第1 項之規定，裁定本案進行簡式審判程序
    。
二、認定犯罪事實所憑證據及理由
    上開事實，業經被告丁○○、戊○○於本院審理中坦承不諱
    ，核與證人即告訴人甲○○、被害人丙○○於警詢及偵查中
    、警員尹俊翔、鍾詠璿於本院審理中證述相符，且有高雄市
    政府警察局苓雅分局福德二路派出所98年1 月23日職務報告
    （偵一卷6 頁）、現場相片7 張（偵一卷28至31頁）在卷可
    參，足認被告丁○○、戊○○之自白與事實相符，是本案事
    證明確，被告丁○○、戊○○於上開時、地以言詞之恐嚇方
    式，使告訴人甲○○、被害人丙○○心生畏懼之恐嚇犯行，
    及被告丁○○對於警員尹俊翔、鍾詠璿當場以言詞侮辱之妨
    害公務犯行，均堪以認定，應分別依法論科。
三、論罪科刑
  (一)查警員尹俊翔及鍾詠璿於案發時為執行巡邏維安職務而到上
    址1 號包廂處理糾紛事故，為依法執行職務之公務員無訛，
    核被告丁○○所為，係犯刑法第305 條之恐嚇危害安全罪及
    同法第140 條第1 項前段之侮辱公務員罪；被告戊○○所為
    係犯刑法第305 條之恐嚇危害安全罪。又被告丁○○以一言
    詞侮辱行為，同時辱罵執行公務之警員尹俊翔及鍾詠璿，所
    侵害者為執行公務之單一國家法益，應成立1 個侮辱公務員
    罪；被告丁○○、戊○○均以一言詞恐嚇行為，同時致使告
    訴人甲○○、被害人丙○○心生畏懼，侵害2 個個人法益，
    各別成立2 個恐嚇危害安全罪，在法律評價上應可認為一行
    為而觸犯數罪名，為想像競合犯，依刑法第55條規定，皆從
    一重之恐嚇危害安全罪論處。被告丁○○上揭恐嚇危害安全
    及侮辱公務員之犯行，犯意各別，行為互殊，應予分論併罰
    。爰審酌被告丁○○、戊○○飲酒鬧事，出言恐嚇告訴人甲○○、被害人丙○○，造成告訴人甲○○、被害人丙○○心
    理上恐懼，被告丁○○復對到場維持秩序之警員尹俊翔及鍾
    詠璿加以三字經侮辱，挑戰執法之公權力，對於社會治安之
    維持未予尊重，惟念被告丁○○、戊○○犯後均坦承犯行，
    均與告訴人甲○○及被害人丙○○達成和解，並賠償告訴人
    甲○○新臺幣（下同）2 萬4000元及向告訴人甲○○、被害
    人丙○○鞠躬道歉，告訴人甲○○、被害人丙○○均表示不
    再追究被告丁○○及戊○○，另被告丁○○亦於本院審理時
    當庭向警員尹俊翔及鍾詠璿致歉，警員尹俊翔及鍾詠璿表示
    願意原諒被告丁○○等情，有高雄市苓雅區調解委員會調解
    書2 份、撤回告訴狀1 紙、本院98年12月15日審判筆錄在卷
    可參（偵二卷2 、3 、12頁、院二卷38頁），兼衡被告丁○○、戊○○犯罪之動機及手段等一切情狀，就被告二人所犯
    各罪分別量處如主文所示之刑，並均諭知如易科罰金，以
    1000 元 折算1 日之折算標準。
  (二)末查被告丁○○前因違反槍砲彈藥刀械管制條例案件，經臺
    灣臺東地方法院88年度訴字第103 號判處有期徒刑3 年確定
    ，於91年1 月7 日縮短刑期假釋出監，於92年3 月19日假釋
    期滿未經撤銷視為執行完畢後，5 年以內未曾因故意犯罪受
    有期徒刑以上刑之宣告；被告戊○○不曾因犯罪受有期徒刑
    以上刑之宣告，有臺灣高等法院被告前案紀錄表2 份在卷可
    按，其二人因一時失慮，致分別犯本案恐嚇危害安全罪，被
    告丁○○另犯侮辱公務員罪，犯後均坦承犯行，尚有悔意，
    且皆與告訴人甲○○及被害人丙○○達成和解，並已賠償其
    損害及道歉，被告丁○○於本院審理中亦當庭向警員尹俊翔
    及鍾詠璿道歉，分別得告訴人甲○○、被害人丙○○、警員
    尹俊翔及鍾詠璿之原諒，詳如前述。是被告丁○○、戊○○
    經此偵、審程序，應已足促其警惕，信無再犯之虞，本院因
    認上開宣告之刑，均以暫不執行為適當，爰各併予宣告緩刑
    2 年，以啟自新。
據上論斷，應依刑事訴訟法第273 條之1 第1 項、第299 條第1
項前段，刑法第305 條、第140 條第1 項前段、第55條、第41條
第1 項前段、刑法第74條第1 項第1 款、第2 款，刑法施行法第
1 條之1 ，判決如主文。
本案經檢察官乙○○到庭執行職務。
中    華    民    國    98    年    12    月    31    日
                  刑事第十五庭  法  官  楊國煜
如不服本判決，應於收受本判決10日內向本院提出上訴書狀，並
應敘述具體理由，如未敘述上訴理由者，應於上訴期間屆滿後20
日內補提理由書狀於本院（均須依他造當事人之人數附繕本）「
切勿逕送上級法院」。
以上正本證明與原本無異。
中    華    民    國    98    年    12    月    31    日
                                書記官  王芷鈴
附錄本案論罪科刑法條：
刑法第305條
以加害生命、身體、自由、名譽、財產之事，恐嚇他人致生危害
於安全者，處二年以下有期徒刑、拘役或三百元以下罰金。
刑法第140條
於公務員依法執行職務時，當場侮辱，或對於其依法執行之職務
公然侮辱者，處6 月以下有期徒刑、拘役或1 百元以下罰金。
對於公署公然侮辱者亦同。

司法院資訊處製作；財團法人民間司法改革基金會備份。
